Config:
  hfst:
    Gen: ../../../src/generator-gt-norm.hfst
    Morph: ../../../src/analyser-gt-norm.hfst
  xerox:
    Gen: ../../../src/generator-gt-norm.xfst
    Morph: ../../../src/analyser-gt-norm.xfst
    App: lookup

Tests:

# todo:
# Proofread the gold standard (below)
# Then: run analyser, then correct. 


  Noun - hyljet: # Noun 'borg' - ei tarkistettu
     hyljet+N+Sg+Nom: hyljet
     hyljet+N+Sg+Gen: hylkheen
     hyljet+N+Sg+Par: hyljettä
     hyljet+N+Sg+Tra: hylkheeksi
     hyljet+N+Sg+Abe: hylkheettä
     hyljet+N+Sg+Ine: hylkheessä
     hyljet+N+Sg+Ela: hylkheestä
     hyljet+N+Sg+Ill: hylkheesseen
     hyljet+N+Sg+Ade: hylkheelä
     hyljet+N+Sg+Abl: hylkheeltä
     hyljet+N+Sg+All: hylkheele
     hyljet+N+Sg+Ess: hylkheenä
     hyljet+N+Pl+Nom: hylkheet
     hyljet+N+Pl+Gen: hylkheitten
     hyljet+N+Pl+Par: hylkheitä
     hyljet+N+Pl+Tra: hylkheiksi
     hyljet+N+Pl+Abe: hylkheittä
     hyljet+N+Pl+Ine: hylkheissä
     hyljet+N+Pl+Ela: hylkheistä
     hyljet+N+Pl+Ill: hylkheissiin
     hyljet+N+Pl+Ade: hylkheilä
     hyljet+N+Pl+Abl: hylkheiltä
     hyljet+N+Pl+All: hylkheile
     hyljet+N+Pl+Ess: hylkheinä
